【裁判字號】    97,上易,1350
【裁判日期】    970911
【裁判案由】    毀棄損壞等
【裁判全文】
臺灣高等法院臺中分院刑事判決        97年度上易字第1350號
上  訴  人  臺灣彰化地方法院檢察署檢察官
被      告  甲○○
上列上訴人因被告毀棄損壞案件，不服臺灣彰化地方法院97年度
易字第554號中華民國97年5月30日第一審判決關於毀損部分（起
訴案號：臺灣彰化地方法院檢察署97年度偵字第1169、1613號）
，提起上訴，本院判決如下：
    主  文
上訴駁回。
    理  由
一、本案經本院審理結果，認第一審判決關於毀損部分諭知被告
    甲○○無罪之判決，並無不當，應予維持，並引用第一審判
    決書記載之理由（如附件）。
二、按刑事訴訟法第一百六十一條已於九十一年二月八日修正公
    布，其第一項規定：檢察官就被告犯罪事實，應負舉證責任
    ，並指出證明之方法。因此，檢察官對於起訴之犯罪事實，
    應負提出證據及說服之實質舉證責任。倘其所提出之證據，
    不足為被告有罪之積極證明，或其指出證明之方法，無從說
    服法院以形成被告有罪之心證，基於無罪推定之原則，自應
    為被告無罪判決之諭知（參照最高法院九十二年台上字第一
    二八號判例意旨）。次按，刑法第三百五十四條毀損罪所謂
    「毀棄」係指銷毀滅除、拋棄，使物之效用全部喪失，「損
    壞」係指損傷破壞物體，使其效用全部或一部喪失之意，「
    致令不堪用」則指以毀棄、損壞以外之其他方法，雖未毀損
    原物，但其物之效用喪失者。原判決認定被告雖然丟擲石頭
    、木棍，致令鐵皮產生刮擦痕，但並不明顯（比較明顯的是
    告訴人自己以麥克筆圈起來的痕跡），亦未導致鐵皮破裂或
    漏雨等情形，並無起訴書所稱「遮蔽」功能受損。又該刮擦
    痕並未達到使鐵皮「毀棄、損壞、致令不堪用」之程度，難
    以構成刑法第三百五十四條之罪。原審判決對於認定被告並
    無檢察官起訴書所指之毀損犯行，已經詳為調查審酌，並說
    明其認定之證據及理由，經核並無違證據及經驗法則。原審
    因此以不能證明被告犯罪，就被訴毀損罪部分判決被告無罪
    ，經核並無不合。檢察官上訴意旨提出之其他法院相關判決
    案件，核與本案被訴之事實、行為態樣不同，難予比附援引
    。檢察官上訴仍未提出適合於證明犯罪事實之積極證據，上
    訴意旨所稱各節，仍無法動搖原判決之基礎，本件上訴為無
    理由，應予駁回。
三、被告甲○○另涉犯公然侮辱罪，經原審判處拘役五十九日，
    如易科罰金，以新台幣壹仟元折算壹日，被告原對於原審判
    決關於公然侮辱罪部分亦提起上訴，惟業已於本院審理中撤
    回上訴，併此敘明。
四、據上論斷，應依刑事訴訟法第三百七十三條、第三百六十八
    條，判決如主文。
本案經檢察官乙○○到庭執行職務。
中    華    民    國    97    年    9     月    11    日
            刑事第十一庭  審判長法  官    陳  朱  貴
                                法  官    何  志  通
                                法  官    胡  文  傑
上列正本證明與原本無異。
不得上訴。
                                書記官    蔡  嘉  萍
中    華    民    國    97    年    9    月    11    日


司法院資訊處製作；財團法人民間司法改革基金會備份。
